Minutes et répertoires du notaire Pierre I HUART, janvier 1606 - décembre 1642 (étude X)
Archives nationales
- Minutes de Pierre I HUART, janvier 1606 - décembre 1642; MC/ET/X/1 - MC/ET/X/89
  - Minutes. 1639, juillet - 1639, décembre, juillet 1639 - décembre 1639; MC/ET/X/85
    - Transport à Michel Le Cat, notaire au Châtelet., 5 septembre 1639; MC/ET/X/85
      cession; Le Cat, Michel; notaire
    - Transport de rente par Simon Petit, notaire au Châtelet., 15 septembre 1639; MC/ET/X/85
      Date de création de la notice: 2006
      transport de droits; Petit, Simon; notaire
    - Contrat d'apprentissage pour deux ans, au profit de Madeleine Hémant, entre Madeleine Mutet, sa mère, veuve de Jean Hémant, maître orfèvre, et femme de Nicolas Jacquemar, (1) maître peintre, bourgeois de Paris, demeurant en l'île Notre-Dame, et Marie Lalouette, maîtresse couturière, demeurant rue Saint-Denis, paroisse Saint-Leu -Saint-Gilles, moyennant la somme de 150 livres., 3 octobre 1639; MC/ET/X/85
      L'apprentie sera logée, nourrie, chauffée et éclairée aux frais de la maîtresse..
      Compléments de description: (1) Voir aussi p, 472, 481.
      Documents du Minutier central concernant les peintres, sculpteurs et graveurs au XVIIe siècle (1600-1650) [études I à X, 1955 actes], par Marie-Antoinette Fleury, tome I, Paris, S.E.V.P.E.N, 1969, p. 334 (instrument de recherche imprimé dématérialisé, certaines notices sont plus détaillées dans la version intégrale accessible en ligne par la rubrique 'Autres instruments de recherche', voir contexte dans le Plan d’orientation général - Notaires de Paris, guides thématiques du Minutier).
      contrat d'apprentissage; Notre-Dame (île); Saint-Denis (rue); Saint-Leu-Saint-Gilles (paroisse); Hémant (veuve); Hémant, Jean; Hémant, Madeleine; Jacquemar, Nicolas; Lalouette, Marie; Mutet, Madeleine; tailleur d'habits; orfèvre; peintre
    - Désistement de promesses de mariage échangées entre Philippe Barbet, batteur en plâtre, demeurant au faubourg Saint-Denis, et Jacqueline Villard, veuve de Henri Hogard, tambour en la compagnie du baron du Mellan, capitaine au régiment des gardes du corps du roi, demeurant au même faubourg., 11 novembre 1639; MC/ET/X/85
      Documents du Minutier central concernant l'histoire de la musique (1600-1650), par Madeleine Jurgens, tome I [études I à X, 1763 actes], Paris, Archives nationales, 1967, p. 616 (instrument de recherche imprimé dématérialisé, certaines notices sont plus détaillées dans la version intégrale accessible en ligne par la rubrique 'Autres instruments de recherche', voir contexte dans le Plan d’orientation général - Notaires de Paris, guides thématiques du Minutier).
      Barbet, Philippe
    - Contrat d'apprentissage pour deux ans, au profit de Nicolas Sallé, âgé de quatorze ans, entre Marie Luce, veuve de Nicolas Sallé, maître peintre, sa mère, demeurant rue Saint-Denis, paroisse Saint-Leu - Saint-Gilles, et Charles Binet, faiseur d'éventails d'enluminures et autres, demeurant rue Saint-Denis, paroisse Saint-Eustache, sans débours de part ni d'autre., 21 novembre 1639; MC/ET/X/85
      L'apprenti sera nourri, logé, chauffé et éclairé et même habillé aux frais du maître.
      Documents du Minutier central concernant les peintres, sculpteurs et graveurs au XVIIe siècle (1600-1650) [études I à X, 1955 actes], par Marie-Antoinette Fleury, tome I, Paris, S.E.V.P.E.N, 1969, p. 635 (instrument de recherche imprimé dématérialisé, certaines notices sont plus détaillées dans la version intégrale accessible en ligne par la rubrique 'Autres instruments de recherche', voir contexte dans le Plan d’orientation général - Notaires de Paris, guides thématiques du Minutier).
      contrat d'apprentissage; Saint-Denis (rue); Saint-Eustache (paroisse); Saint-Leu-Saint-Gilles (paroisse); Binet, Charles; Luce, Marie; Sallé (veuve); Sallé, Nicolas; décorateur; peintre; fabricant d'accessoires vestimentaires
    - Contrat de mariage entre Jacques Pinguet, fils de Jean Pinguet, laboureur à Cormeille, près Bretheul en Picardie, (1) maître peintre et sculpteur, demeurant rue Coquillère, et Renée Gois, fille de Claude Gois, maître peintre et sculpteur, bourgeois de Paris, et de Catherine Villette, demeurant rue Saint-Denis, paroisse Saint-Eustache., 27 novembre 1639; MC/ET/X/85
      Dot: 800 livres dont 600 en deniers..
      Douaire: 250 livres..
      Parmi les signatures des témoins figurent celles de Claude Gois, maître peintre, et de Pierre Gois, compagnon peintre, frères de la future épouse, de Jean Crusson, maître peintre, son parrain, de Jean Bertrand, Pierre Bonnier, Pierre Pontheron, peintres ordinaires du roi, ses amis..
      Compléments de description: (1) Cormeilles, cant. Crèvecoeur-le-Grand, arr. Beauvais, Oise.
      Documents du Minutier central concernant les peintres, sculpteurs et graveurs au XVIIe siècle (1600-1650) [études I à X, 1955 actes], par Marie-Antoinette Fleury, tome I, Paris, S.E.V.P.E.N, 1969, p. 552 (instrument de recherche imprimé dématérialisé, certaines notices sont plus détaillées dans la version intégrale accessible en ligne par la rubrique 'Autres instruments de recherche', voir contexte dans le Plan d’orientation général - Notaires de Paris, guides thématiques du Minutier).
      contrat de mariage; Cormeilles (Oise); Oise (Picardie, département); Coquillière (rue); Saint-Denis (rue); Saint-Eustache (paroisse); Bertrand, Jean; Bonnier, Pierre; Crusson, Jean; Gois, Claude; Gois, Pierre; Gois, Renée; Pinguet, Jacques; Pinguet, Jean; Pontheron, Pierre; Villette, Catherine; agriculteur; peintre; sculpteur
    - Transport par Claude Henry, maître peintre, demeurant rue de la Juiverie, à Jean Marchedieu, marchand épicier, bourgeois de Paris, demeurant rue Saint-Honoré, au coin de la rue de l'Arbre-Sec, de tout l'intérêt civil et réparations qu'il peut prétendre contre Jérôme Frauze, bourgeois de Paris, en raison de la tentative d'assassinat commise contre lui par ce dernier, il y a environ trois ans, moyennant la somme de 550 livres tournois., 10 décembre 1639; MC/ET/X/85
      Documents du Minutier central concernant les peintres, sculpteurs et graveurs au XVIIe siècle (1600-1650) [études I à X, 1955 actes], par Marie-Antoinette Fleury, tome I, Paris, S.E.V.P.E.N, 1969, p. 299 (instrument de recherche imprimé dématérialisé, certaines notices sont plus détaillées dans la version intégrale accessible en ligne par la rubrique 'Autres instruments de recherche', voir contexte dans le Plan d’orientation général - Notaires de Paris, guides thématiques du Minutier).
      transport de droits; Arbre-Sec (rue de l'); Juiverie (rue de la); Saint-Honoré (rue); Frauze, Jérôme; Henry, Claude; Marchedieu, Jean; peintre; commerçant
  - Minutes. 1640, juillet - 1640, décembre, juillet 1640 - décembre 1640; MC/ET/X/86
    - Quittance par Louis Rozay, maître peintre, bourgeois de Paris, demeurant rue Neuve-Saint-Merri, à Jacques Cadot, marchand, demeurant à Rosny (1) près Mantes, d'une somme de 310 livres pour achever le payement d'une obligation de 545 livres, et d'une somme de 263 livres, représentant le prix de la nourriture et du logement dudit Cadot chez ledit Rozay., 5 juillet 1640; MC/ET/X/86
      Compléments de description: (1) Rosny-sur-Seine, cant. et arr. Mantes, Seine-et-Oise.
      Documents du Minutier central concernant les peintres, sculpteurs et graveurs au XVIIe siècle (1600-1650) [études I à X, 1955 actes], par Marie-Antoinette Fleury, tome I, Paris, S.E.V.P.E.N, 1969, p. 630 (instrument de recherche imprimé dématérialisé, certaines notices sont plus détaillées dans la version intégrale accessible en ligne par la rubrique 'Autres instruments de recherche', voir contexte dans le Plan d’orientation général - Notaires de Paris, guides thématiques du Minutier).
      quittance; Mantes-la-Jolie (Yvelines); Neuve-Saint-Merri (rue); Rosny-sur-Seine (Yvelines); Cadot, Jacques; Rozay, Louis; commerçant; peintre
    - Transport par Edmé Lebey, marchand bourgeois de Paris, demeurant rue de la Champverrerie, paroisse Saint-Eustache, à Michel Plaquey, aussi marchand bourgeois de Paris, du droit de bail fait audit Lebey et à Nicolas Bouquin, par Geneviève Moufle, veuve de feu Absalon Garnon, notaire au Châtelet, d'une maison lui appartenant rue de la Champverrerie, moyennant 550 l. par an., 30 août 1640; MC/ET/X/86; fol.0096
      cession; Chanverrerie (rue de la); Bouquin, Nicolas; Garnon, Absalon; Lebey, Edmé; Moufle, Geneviève; Plaquey, Michel; commerçant; notaire
    - Bail par Geneviève Moufle, veuve de feu Absalon Garnon, notaire au Châtelet, pour 6 ans, à Michel Plaquey, marchand bourgeois de Paris, demeurant rue de la Champverrerie, d'une maison appartenant à ladite dame où demeure à présent Edmé Lebey, aussi marchand bourgeois de Paris, moyennant 550 l. de loyer annuel., 18 septembre 1640; MC/ET/X/86; fol.0123
      bail; Chanverrerie (rue de la); Garnon, Absalon; Lebey, Edmé; Moufle, Geneviève; Plaquey, Michel; commerçant; notaire
    - Contrat de mariage entre Toussaint Masson menuisier, demeurant à Belleville-sur-Sablon, fils de défunt Toussaint Masson, charron au bourg Saint-Pierre à Étampes, et d'Aimée Cadot, et Marie Coiffet, demeurant à Belleville, fille des défunts Fourcy Coiffet, meunier, et Claude Quieval., 7 octobre 1640; MC/ET/X/86
      Signature de Mathieu Follain, maître peintre, beau-frère de la future à cause de Madeleine Coiffet, sa femme.
      Précisions sur les lieux: Etampes (Essonne)--Saint-Pierre (faubourg)
      contrat de mariage; Etampes (Essonne); Belleville (ancienne commune); Cadot, Aimée; Coiffet, Fourcy; Coiffet, Madeleine; Coiffet, Marie; Follain, Mathieu; Masson, Toussaint (fils); Masson, Toussaint (père); Quieval, Claude; charron; menuisier; meunier; peintre
    - VERRIERS (communauté des maîtres) § Déclaration des maîtres de la. .. assemblés en la cour et hôtellerie du Renard, rue Saint-Denis, lieu de leur assemblée ordinaire, 12 octobre 1640; MC/ET/X/86; fol. XXV
      Artisans XVIIe, par M. Jurgens, M.A. Fleury, R. Gourmelon et le personnel du Minutier central, 1954-1996 (fichier papier entièrement dématérialisé; voir contexte dans le Plan d’orientation général - Notaires de Paris, guides thématiques du Minutier).
      déclaration; maître verrier
    - Quittance donnée par Jean Gautier, messager de Langres, procureur de Germain Gautier, maître peintre (1) à Yves Contant, laboureur à Saint-Pathus, (2) d'une somme de 1.666 livres 13 sols 3 deniers pour le rachat d'une rente de 8 septiers de froment., 12 décembre 1640 - 12 janvier 1641; MC/ET/X/86
      1641, 12 janvier. - Ratification par Germain Gautier dudit contrat..
      Compléments de description: (1) Procuration du 12 mai 1640, reçue par Pourcel et David. (2) Saint-Pathus, cant. Dammartin, arr. Meaux, Seine-et-Marne.
      Documents du Minutier central concernant les peintres, sculpteurs et graveurs au XVIIe siècle (1600-1650) [études I à X, 1955 actes], par Marie-Antoinette Fleury, tome I, Paris, S.E.V.P.E.N, 1969, p. 253 (instrument de recherche imprimé dématérialisé, certaines notices sont plus détaillées dans la version intégrale accessible en ligne par la rubrique 'Autres instruments de recherche', voir contexte dans le Plan d’orientation général - Notaires de Paris, guides thématiques du Minutier).
      quittance; ratification; Saint-Pathus (Seine-et-Marne); Contant, Yves; Gautier, Germain; Gautier, Jean; agriculteur; messager; peintre
    - Constitution par Michel Le Cat, notaire au Châtelet., 13 décembre 1640; MC/ET/X/86
      constitution de rente; Le Cat, Michel; notaire
    - Constitution à Michel Le Cat, notaire au Châtelet., 13 décembre 1640; MC/ET/X/86
    - Testament de Geneviève Duchesne, demeurant rue Quincampoix, veuve de Guillaume Duburet, violon ordinaire de la chambre du roi. Élection de sépulture au cimetière des Innocents, auprès de son mari. Legs de 600 livres aux enfants de Geneviève Duburet pour récompenser celle-ci des nourritures et aliments qu'elle lui a fournis. Choix de Gilles Marcelot, conseiller, notaire et secrétaire du roi comme exécuteur testamentaire., 26 décembre 1640 - 15 avril 1641; MC/ET/X/86
      À la suite:
      1641, 15 avril. Codicille prévoyant un legs de 100 livres à René Duburet, religieux de la règle de Saint-Augustin.
      Documents du Minutier central concernant l'histoire de la musique (1600-1650), par Madeleine Jurgens, tome I [études I à X, 1763 actes], Paris, Archives nationales, 1967, p. 156 (instrument de recherche imprimé dématérialisé, certaines notices sont plus détaillées dans la version intégrale accessible en ligne par la rubrique 'Autres instruments de recherche', voir contexte dans le Plan d’orientation général - Notaires de Paris, guides thématiques du Minutier).
      Duchesne, Geneviève
  - Minutes. 1641, janvier - 1641, juin, janvier 1641 - juin 1641; MC/ET/X/87
    - Contrat d'apprentissage pour sept ans, entre Judith Enguet, veuve de Joachim Phélippeau, menuisier, demeurant rue Saint-Nicolas-du-Chardonnet, au profit de Pierre Phélippeau, fils de ladite veuve, et Jacques de Louvain, maître peintre, demeurant rue Saint-Denis, paroisse Saint-Eustache, sans débours de la part de ladite veuve., 2 janvier 1641; MC/ET/X/87
      L'apprenti sera nourri chez son maître.
      Documents du Minutier central concernant les peintres, sculpteurs et graveurs au XVIIe siècle (1600-1650) [études I à X, 1955 actes], par Marie-Antoinette Fleury, tome I, Paris, S.E.V.P.E.N, 1969, p. 458 (instrument de recherche imprimé dématérialisé, certaines notices sont plus détaillées dans la version intégrale accessible en ligne par la rubrique 'Autres instruments de recherche', voir contexte dans le Plan d’orientation général - Notaires de Paris, guides thématiques du Minutier).
      contrat d'apprentissage; Saint-Denis (rue); Saint-Eustache (paroisse); Saint-Nicolas-du-Chardonnet (rue); Enguet, Judith; Louvain, Jacques de; Phélippeau (veuve); Phélippeau, Joachim; Phélippeau, Pierre; menuisier; peintre
    - Reconnaissance à Simon Petit, notaire au Châtelet., 9 janvier 1641; MC/ET/X/87
      reconnaissance; Petit, Simon; notaire
    - Obligation par Jean Rode, trompette ordinaire de la chambre du roi, demeurant à Boot, en Limousin, logé rue de la Mortellerie, à l'enseigne de la Clef d'argent, envers Guillaume Vernier, maître chapelier, bourgeois de Paris, demeurant rue Saint-Denis, paroisse Saint-Eustache, de 158 livres dépensées en frais de procédures contre Edme Le Vasseur envers lequel Rode et Vernier s'était obligés ensemble pour la somme de 1.500 livres représentant le prix d'achat d'un office de trompette ordinaire de la maison du roi destiné à Pierre Rode, frère de Jean., 10 janvier 1641; MC/ET/X/87
      Documents du Minutier central concernant l'histoire de la musique (1600-1650), par Madeleine Jurgens, tome I [études I à X, 1763 actes], Paris, Archives nationales, 1967, p. 286 (instrument de recherche imprimé dématérialisé, certaines notices sont plus détaillées dans la version intégrale accessible en ligne par la rubrique 'Autres instruments de recherche', voir contexte dans le Plan d’orientation général - Notaires de Paris, guides thématiques du Minutier).
    - Contrat de mariage entre Jacques Corbier, maître chapelier, bourgeois de Paris, demeurant rue Saint-Denis, paroisse Saint-Leu - Saint-Gilles, et Nicole Baron, fille de Jean Baron, marchand maître plumassier, bourgeois de Paris, et de Noëlle Huet, demeurant mêmes rue et paroisse., 19 janvier 1641; MC/ET/X/87
      Parmi les signatures des témoins figure celle d'Hilaire Pellerin, oncle maternel de la future.
      Documents du Minutier central concernant les peintres, sculpteurs et graveurs au XVIIe siècle (1600-1650) [études I à X, 1955 actes], par Marie-Antoinette Fleury, tome I, Paris, S.E.V.P.E.N, 1969, p. 542 (instrument de recherche imprimé dématérialisé, certaines notices sont plus détaillées dans la version intégrale accessible en ligne par la rubrique 'Autres instruments de recherche', voir contexte dans le Plan d’orientation général - Notaires de Paris, guides thématiques du Minutier).
      contrat de mariage; Saint-Denis (rue); Saint-Leu-Saint-Gilles (paroisse); Baron, Jean; Baron, Nicole; Corbier, Jacques; Huet, Noëlle; Pellerin, Hilaire; peintre; fabricant d'accessoires vestimentaires; sculpteur
    - Bail par Simon Petit, notaire au Châtelet., 20 janvier 1641; MC/ET/X/87
      bail; Petit, Simon; notaire
    - Bail pour 6 ans par Pierre Huart I, notaire au Châtelet, demeurant rue Saint-Denis, paroisse Saint-Leu, à Martin Blondeau, maître ceinturier à Paris, demeurant susdite rue et paroisse, de lieux (boutique et autres pièces) dépendant de la maison rue Saint-Denis, où demeure ledit Huart, moyennant 570 l. de loyer annuel., 23 mars 1641; MC/ET/X/87
      bail; Saint-Denis (rue); Blondeau, Martin; Huart, Pierre I; maroquinier; notaire
    - Vente par Denis Pourcel, avocat en parlement, demeurant rue Saint-Denis, paroisse Saint-Leu, à Louis Pourcel, son père, d'un sixième de maison, rue aux Ours, 25 mars 1641; MC/ET/X/87; fol.0122
      acte de vente; Ours (rue aux); Pourcel, Denis; Pourcel, Louis; avocat au parlement (Ancien Régime); notaire
    - Inventaire après décès de Geneviève Coignet, veuve de feu Tristan Favier, à la requête de Jean Favier, son fils, lieutenant au grenier à sel de Paris, demeurant rue des Arcis, en présence de Pierre Huart I, notaire au Châtelet, demeurant rue Saint-Denis, paroisse Saint-Leu, tuteur de François Huart, mineur de feu Claude Huart, notaire au Châtelet, et de Catherine Favier, sa veuve., 3 avril 1641; MC/ET/X/87
      inventaire après décès; Arcis (rue des); Saint-Denis (rue); Coignet, Geneviève; Favier, Catherine; Favier, Jean; Favier, Tristan; Huart, Claude; Huart, François; Huart, Pierre I; notaire
    - Inventaire après décès de Jean Gaullart, prêtre chapelain de Saint-Jacques-de-l'Hôpital, metionnant le contenu de sa bibliothèque., 9 avril 1641; MC/ET/X/87
      Fichier Bibliothèques XVIe-XVIIIe siècles, par Claire Béchu, Marie-Antoinette Fleury, Madeleine Jurgens, Xenia Pamfilova, 1953-1996 (fichier papier entièrement dématérialisé; voir contexte dans le Plan d’orientation général - Notaires de Paris, guides thématiques du Minutier).
      Date de création de la notice: 2012
      inventaire après décès; Gaullart, Jean
    - Sous-bail par Marie Varin, veuve de Jacques Cherchemont, marchand, bourgeois de Paris, demeurant rue Saint-Denis, à l'enseigne de la Rose blanche, paroisse Saint-Leu-Saint-Gilles, pour quatre années et neuf mois, à Vincent Bonart, maître joueur d'instruments, demeurant en ladite maison, de la première chambre du corps de logis de devant ayant vue sur la rue Saint-Denis et entrée rue Salle-au-Comte, ainsi que d'une cuisine par derrière et d'une cave, moyennant 200 livres de loyer annuel., 20 avril 1641; MC/ET/X/87
      Documents du Minutier central concernant l'histoire de la musique (1600-1650), par Madeleine Jurgens, tome I [études I à X, 1763 actes], Paris, Archives nationales, 1967, p. 136 (instrument de recherche imprimé dématérialisé, certaines notices sont plus détaillées dans la version intégrale accessible en ligne par la rubrique 'Autres instruments de recherche', voir contexte dans le Plan d’orientation général - Notaires de Paris, guides thématiques du Minutier).
    - Contrat d'apprentissage pour cinq ans, au profit de Pierre Péron, âgé de quatorze ans, entre Nicolas Péron, sergent à verge au bailliage de Saint-Merri, demeurant au cloître de l'église, et Jean Thoret, maître peintre et sculpteur, demeurant rue aux Ours, moyennant la somme de 60 livres, dont la moitié payable à la fête de Pâques prochaine., 13 mai 1641; MC/ET/X/87
      L'apprenti sera logé, nourri, chauffé et éclairé aux frais du maître.
      Documents du Minutier central concernant les peintres, sculpteurs et graveurs au XVIIe siècle (1600-1650) [études I à X, 1955 actes], par Marie-Antoinette Fleury, tome I, Paris, S.E.V.P.E.N, 1969, p. 677 (instrument de recherche imprimé dématérialisé, certaines notices sont plus détaillées dans la version intégrale accessible en ligne par la rubrique 'Autres instruments de recherche', voir contexte dans le Plan d’orientation général - Notaires de Paris, guides thématiques du Minutier).
      contrat d'apprentissage; Ours (rue aux); Saint-Merri (quartier); Saint-Merri (cloître); Saint-Merri (église); Péron, Nicolas; Péron, Pierre; Thoret, Jean; peintre; sculpteur; auxiliaire de justice
    - TAPISSIERS (communauté) § Accord au sujet de leur marque, 27 mai 1641; MC/ET/X/87
      accord; Tapissiers, communauté
    - ANNONCIADES DES DIX VERTUS (couvent des) fondé à Saint-Germain-des-Prés rue du Bouloir § Plusieurs quittances des ouvriers ayant travaillé au couvent des ANNONCIADES DES DIX VERTUS fondé sur une place léguée par Charles PIZARD, conseiller, secrétaire du roi et des Finances de Mgr, frère unique du roi, et Marie de BILLY, son épouse, demeurant dite rue du Bouloir, 13 juin 1641; MC/ET/X/87; fol. VI/XX/V
      quittance; Saint-Germain-des-Prés (hameau); Bouloi (rue du)
  - Minutes. 1641, juillet - 1641, décembre, juillet 1641 - décembre 1641; MC/ET/X/88
    - Inventaire après décès de Etienne Laurent, bourgeois de Paris, avec prisée de la bibliothèque., 3 juillet 1641; MC/ET/X/88
      inventaire après décès; Laurent, Etienne
    - Quittance par Martin Tabouret, ancien notaire au Châtelet, secrétaire du roi, demeurant rue des Blancs-Manteaux, comme tuteur de ses frères et sœurs, légataires de feu Martin Haguenier II, notaire au Châtelet, leur oncle, de la somme de 400 l., à Pierre Lefèvre, marchand rubannier., 8 juillet 1641; MC/ET/X/88; fol.0015
      quittance; Blancs-Manteaux (rue des); Haguenier, Martin II; Lefèvre, Pierre; Tabouret, Martin; notaire; tisserand; secrétaire du roi (Ancien Régime)
    - Déclaration par Antoine Huart, notaire au Châtelet, demeurant rue de la Vieille-Draperie, curateur de Jehan et Claude Huart, ses frères interdits., 10 juillet 1641; MC/ET/X/88
      déclaration; Vieille-Draperie (rue de la); Huart, Antoine; Huart, Claude; Huart, Jean; notaire
    - Contrat d'alloué pour deux ans, par Jean Le Grain, (1) fils des défunts Jacques Le Grain, tisserand en toile, et Marie Courteret, chez Jean Duval, maître peintre sculpteur, demeurant rue et paroisse Saint-Sauveur., 12 août 1641; MC/ET/X/88
      L'alloué s'engage à servir son maître du métier de peintre sculpteur, il recevra la première année 12 sols par jour et la deuxième, 16 sols et se nourrira et vêtira à ses frais..
      Compléments de description: (1) Il ne sait ni écrire ni signer.
      Documents du Minutier central concernant les peintres, sculpteurs et graveurs au XVIIe siècle (1600-1650) [études I à X, 1955 actes], par Marie-Antoinette Fleury, tome I, Paris, S.E.V.P.E.N, 1969, p. 217 (instrument de recherche imprimé dématérialisé, certaines notices sont plus détaillées dans la version intégrale accessible en ligne par la rubrique 'Autres instruments de recherche', voir contexte dans le Plan d’orientation général - Notaires de Paris, guides thématiques du Minutier).
      contrat de travail; Saint-Sauveur (paroisse); Saint-Sauveur (rue); Courteret, Marie; Duval, Jean; Le Grain, Jacques; Le Grain, Jean; peintre; sculpteur; tisserand
    - Testament de Jeanne Roussel, servante de Jeanne Lorange, veuve de feu Martin Haguenier II, notaire au Châtelet, demeurant rue Saint-Denis, paroisse Saint-Leu., 4 octobre 1641; MC/ET/X/88
      testament; Saint-Denis (rue); Haguenier, Martin II; Lorange, Jeanne; Roussel, Jeanne; employé de maison; notaire